Inventaris van de Memories van Successie van Zuid-Holland, 1806-1927
Nationaal Archief, Den Haag
- STUKKEN AFKOMSTIG UIT DE ARCHIEVEN VAN DE INSTANTIES BELAST MET DE CONTROLE OP DE GEKWALIFICEERDEN EN DE REGULATEURS, 1806-1811 EN 1814-1817, 1
  - Gekwalificeerden in het Departement Maasland, 1806-1811, 1.1
    - Tweede kwartier van het Departement Maasland, 1.1.2
      - Stukken houdende verantwoording van de gekwalificeerde te Oud-Mathenesse, Nieuwland en Babberspolder., 1806-1811; 398-407; 11 stukken
        - Nieuwland, 1808, 401
        - Babberspolder, 1808, 402
        - Oud-Mathenesse, 1809, 403
        - Nieuwland, 1809. Met bijlage, 404; 2 stukken
        - Babberspolder, 1809, 405
        - 1810, 406
        - 1811, 407
      - Stukken houdende verantwoording van de gekwalificeerde te Nieuw-Mathenesse Kethel en Spaland., 1806-1811; 408-421; 3 omslagen, 14 stukken
        - Nieuw-Mathenesse, 1806, 408
        - Kethel, 1806. Met bijlage, 409; 2 stukken
        - Spaland, 1806, 410
        - Nieuw-Mathenesse, 1807, 411
        - Kethel, 1807. Met bijlagen, 412; 1 omslag
        - Spaland, 1807, 413
        - Nieuw-Mathenesse, 1808. Met bijlagen, 414; 3 stukken
        - Kethel, 1808. Met bijlagen, 415; 1 omslag
        - Spaland, 1808, 416
        - Nieuw-Mathenesse, 1809, 417
        - Kethel, 1809, 418
        - Spaland, 1809, 419
        - 1810. Met bijlagen, 420; 1 omslag
        - 1811, 421
      - Stukken houdende verantwoording van de gekwalificeerde te Schoonderloo., 1806-1811; 422-427; 3 omslagen, 5 stukken
        - 1806. Met bijlagen, 422
        - 1807. Met bijlagen, 423
        - 1808. Met bijlagen, 424
        - 1809. Met bijlage, 425; 2 stukken
        - 1810. Met bijlage, 426; 2 stukken
        - 1811, 427; 1 stuk
      - Stukken houdende verantwoording van de gekwalificeerde te Overschie en Hogenban., 1806-1811; 428-434; 5 omslagen, 3 stukken
        - Overschie, 1806. Met bijlagen, 428
        - Hogenban, 1806. Met bijlage, 429; 2 stukken
        - 1807. Met bijlagen, 430
        - 1808. Met bijlagen, 431
        - 1809. Met bijlagen, 432
        - 1810. Met bijlagen, 433
        - 1811, 434; 1 stuk
      - Stukken houdende verantwoording van de gekwalificeerde te Schiebroek., 1806-1811; 435-440; 2 omslagen, 6 stukken
        - 1806. Met bijlage, 435; 2 stukken
        - 1807, 436; 1 stuk
        - 1808. Met bijlagen, 437
        - 1809. Met bijlage, 438; 2 stukken
        - 1810. Met bijlagen, 439
        - 1811, 440; 1 stuk
      - Stukken houdende verantwoording van de gekwalificeerde te Berkel en Rodenrijs., 1806-1811; 441-446; 3 omslagen, 1 pak en 4 stukken
        - 1806. Met bijlagen, 441
        - 1807. Met bijlagen, 442
        - 1808. Met bijlagen, 443
        - 1809. Met bijlagen, 444; 1 pak
        - 1810, 445; 1 stuk
        - 1811. Met bijlagen, 446; 3 stukken
      - Stukken houdende verantwoording van de gekwalificeerde te Ruiven en Den Tempel., 1806-1811; 447-455; 2 omslagen, 8 stukken
        - Ruiven, 1806, 447
        - Den Tempel, 1806, 448
        - 1807, 449
        - Ruiven, 1808. Met bijlage, 450; 2 stukken
        - Den Tempel, 1808, 451
        - Ruiven, 1809. Met bijlagen, 452; 1 omslag
        - Den Tempel, 1809, 453
        - 1810. Met bijlagen, 454; 1 omslag
        - 1811, 455
      - Stukken houdende verantwoording van de gekwalificeerde te Pijnacker, Akkersdijk en Vrouwenrecht, Nootdorp, Nieuweveen en Hoogeveen (in Delfland)., 1806-1811; 456-467; 7 omslagen, 5 stukken
        - Pijnacker, 1806. Met bijlagen, 456
        - Pijnacker, 1807. Met bijlagen, 457
        - Akkersdijk en Vrouwenrecht, 1807. Met bijlagen, 458
        - Nootdorp, Nieuweveen en Hoogeveen, 1807, 459; 1 stuk
        - Pijnacker, 1808. Met bijlagen, 460
        - Akkersdijk en Vrouwenrecht, 1808. Met bijlagen, 461
        - Nootdorp, Nieuweveen en Hoogeveen, 1808, 462; 1 stuk
        - Pijnacker, 1809, 463; 1 stuk
        - Akkersdijk en Vrouwenrecht, 1809, 464; 1 stuk
        - Nootdorp, Nieuweveen en Hoogeveen, 1809, 465; 1 stuk
        - 1810. Met bijlagen, 466
        - 1811. Met bijlage, 467
      - Stukken houdende verantwoording van de gekwalificeerde te Biesland., 1806-1811; 468-473; 6 stukken
        - 1806, 468
        - 1807, 469
        - 1808, 470
        - 1809, 471
        - 1810, 472
        - 1811, 473
      - Stukken houdende verantwoording van de gekwalificeerde te Hodenpijl en Hoog- en Woutharnasch met Groeneveld en Abtsrecht., 1806-1811; 474-479; 1 omslag, 5 stukken
        - 1806. Met bijlagen, 474; 1 omslag
        - 1807, 475
        - 1808, 476
        - 1809, 477
        - 1810, 478
        - 1811, 479
      - Stukken houdende verantwoording van de gekwalificeerde te Delft en Delfshaven., 1806-1811; 480-490; 8 pakken, 1 omslag en 3 stukken
        - 1806 jan. - juni. Met bijlagen, 480; 1 omslag
        - 1806 juli - dec. Met bijlagen, 481
        - 1807 juli - dec. Met bijlagen, 482
        - 1808 jan. - juni. Met bijlagen, 483
        - 1808 juli - dec. Met bijlagen, 484
        - 1809 jan. - juni, 485; 1 stuk
        - 1809 juli - dec. Met bijlagen, 486
        - Bijlagen, 1810 jan. - juni, 487
        - 1810 juli - dec. Met bijlagen, 488
        - 1811 jan. - juni. Met bijlagen, 489
        - 1811 juli - dec., 490; 2 stukken
      - Stukken houdende verantwoording van de gekwalificeerde te Hof van Delft en 't Woud., 1806-1811; 491-496; 3 omslagen, 4 stukken
        - 1806. Met bijlagen, 491
        - 1807. Met bijlage, 492; 2 stukken
        - 1808. Met bijlagen, 493
        - 1809, 494; 1 stuk
        - 1810. Met bijlagen, 495
        - 1811, 496; 1 stuk
      - Stukken houdende verantwoording van de gekwalificeerde te Wateringen en half Quintsheul., 1806-1811; 497-502; 2 omslagen, 6 stukken
        Voor Quintsheul zie ook inv.nrs. 503-508.
        - 1806, 497; 1 stuk
        - 1807. Met bijlagen, 498
        - 1808. Met bijlagen, 499
        - 1809, 500; 1 stuk
        - 1810. Met bijlage, 501; 2 stukken
        - 1811, 502; 2 stukken
      - Stukken houdende verantwoording van de gekwalificeerde te Monster, Poeldijk, Ter Heide, half Loosduinen en half Quintsheul., 1806-1811; 503-508; 4 omslagen, 2 stukken
        1. Voor Loosduinen zie ook inv.nrs. 66-84.
        2. Voor Quintsheul zie ook inv.nrs. 497-502.
        - 1806. Met bijlagen, 503
        - 1807. Met bijlagen, 504
        - 1808. Met bijlagen, 505
        - 1809, 506; 1 stuk
        - 1810. Met bijlagen, 507
        - 1811, 508; 1 stuk
      - Stukken houdende verantwoording van de gekwalificeerde te 's-Gravenzande en Zandambacht., 1806-1811; 509-518; 7 omslagen, 3 stukken
        - 's-Gravenzande, 1806. Met bijlagen, 509
        - Zandambacht, 1806. Met bijlagen, 510
        - 's-Gravenzande, 1807. Met bijlagen, 511
        - Zandambacht, 1807. Met bijlagen, 512
        - 's-Gravenzande, 1808. Met bijlagen, 513
        - Zandambacht, 1808. Met bijlagen, 514
        - 's-Gravenzande, 1809, 515; 1 stuk
        - Zandambacht, 1809, 516; 1 stuk
        - 1810. Met bijlagen, 517
        - 1811, 518; 1 stuk
      - Stukken houdende verantwoording van de gekwalificeerde te Naaldwijk, Hondsholredijk, 't Hoenderland en Orangepolder., 1806-1811; 519-524; 3 omslagen, 4 stukken
        - 1806. Met bijlagen, 519
        - 1807, 520; 1 stuk
        - 1808. Met bijlagen, 521
        - 1809, 522; 1 stuk
        - 1810. Met bijlagen, 523
        - 1811, 524; 2 stukken
      - Stukken houdende verantwoording van de gekwalificeerde te Dorpambacht, Burgersdijk, De Lier, Schipluiden en St. Maartensrecht., 1806-1811; 525-530; 3 omslagen, 3 stukken
        - 1806. Met bijlagen, 525
        - 1807. Met bijlagen, 526
        - 1808. Met bijlagen, 527
        - 1809, 528; 1 stuk
        - 1810, 529; 1 stuk
        - 1811, 530; 1 stuk
      - Stukken houdende verantwoording van de gekwalificeerde te Maasland., 1806-1811; 531-536; 3 omslagen, 3 stukken
        - 1806. Met bijlagen, 531
        - 1807. Met bijlagen, 532
        - 1808. Met bijlagen, 533
        - 1809, 534; 1 stuk
        - 1810, 535; 1 stuk
        - 1811, 536; 1 stuk
      - Stukken houdende verantwoording van de gekwalificeerde te Maassluis en Rozenburg., 1806-1811; 537-545; 5 omslagen, 1 pak en 4 stukken
        - Maassluis, 1806. Met bijlagen, 537
        - Maassluis, 1807. Met bijlagen, 538
        - Rozenburg, 1807. Met bijlagen, 539
        - Maassluis, 1808. Met bijlagen, 540; 1 pak
        - Rozenburg, 1808. Met bijlagen, 541
        - Maassluis, 1809, 542; 1 stuk
        - Rozenburg, 1809, 543; 1 stuk
        - 1810. Met bijlagen, 1810, 544
        - 1811, 545; 2 stukken
      - Stukken houdende verantwoording van de gekwalificeerde te Vlaardingen., 1806-1811; 546-551; 4 omslagen, 3 stukken
        - 1806. Met bijlagen, 546
        - 1807. Met bijlagen, 547
        - 1808. Met bijlagen, 548
        - 1809, 549; 1 stuk
        - 1810. Met bijlagen, 550
        - 1811, 551; 2 stukken
      - Stukken houdende verantwoording van de gekwalificeerde te Vlaardingerambacht., 1807-1811; 552-556; 1 omslag, 6 stukken
        - 1807. Met bijlagen, 552
        - 1808, 553; 1 stuk
        - 1809, 554; 1 stuk
        - 1810. Met bijlage, 555; 2 stukken
        - 1811. Met bijlage, 556; 2 stukken
      - Stukken houdende verantwoording van de gekwalificeerde te Zouteveen., 1807-1811; 557-561; 3 stukken, 2 omslagen
        - 1807. Met bijlagen, 557; 1 omslag
        - 1808, 558
        - 1809, 559
        - 1810. Met bijlagen, 560; 1 omslag
        - 1811, 561
      - Stukken houdende verantwoording van de gekwalificeerde te Vrijenban en Noord-Kethel., 1806-1811; 562-567; 5 omslagen, 1 stuk
        - 1806. Met bijlagen, 562
        - 1807. Met bijlagen, 563
        - 1808. Met bijlagen, 564
        - 1809, 565; 1 stuk
        - 1810. Met bijlagen, 566
        - 1811. Met bijlagen, 567
      - Stukken houdende verantwoording van de gekwalificeerde te Brielle., 1806, 1808 - 1811; 568-577; 6 omslagen, 5 stukken
        - 1806 jan. - juni. Met bijlagen, 568
        - 1806 juli - dec. Met bijlagen, 569
        - 1808 jan. - juni, 570; 1 stuk
        - 1808 juli - dec., 571; 1 stuk
        - 1809 jan. - juli. Met bijlagen, 572
        - 1809 juli - dec. Met bijlage, 573; 2 stukken
        - Bijlagen, 1810 jan. - juni, 574
        - 1810 juli - dec. Met bijlagen, 575
        - 1811. Met bijlagen, 576
        - Aanvulling op de verantwoording over 1811, 577; 1 stuk
      - Stukken houdende verantwoording van de gekwalificeerde te Oostvoorne, Rugge en Klein-Oosterland en Vierpolders, genaamd Nieuwland., 1806-1811; 578-589; 7 omslagen, 10 stukken
        - Oostvoorne, 1806. Met bijlagen, 578; 3 stukken
        - Rugge en Klein-Oosterland, 1806. Met bijlagen, 579
        - Vierpolders, 1806. Met bijlagen, 580
        - Oostvoorne, 1807. Met bijlagen, 581
        - Rugge en Klein-Oosterland, 1807. Met bijlagen, 582
        - Vierpolders, 1807. Met bijlagen, 583
        - Oostvoorne, 1808. Met bijlagen, 584
        - Rugge en Klein-Oosterland, 1808. Met bijlage, 585; 2 stukken
        - Vierpolders, 1808. Met bijlage, 586; 2 stukken
        - 1809, 587; 1 stuk
        - 1810. Met bijlagen, 588
        - 1811, 589; 2 stukken
      - Stukken houdende verantwoording van de gekwalificeerde te Nieuwenhoorn, Nieuwe Goten, Rockanje en Stuifakker, Naters en Pancrasgors en St. Annapolder en het Schapegors., 1806-1811; 590-603; 10 omslagen, 7 stukken
        - Nieuwenhoorn, 1806. Met bijlagen, 590
        - Nieuwe Goten, 1806. Met bijlagen, 591
        - Rockanje en Stuifakker, 1806. Met bijlagen, 592
        - Naters en Pancrasgors, 1806. Met bijlagen, 593
        - St. Annapolder en het Schapegors, 1806. Met bijlagen, 594
        - 1807. Met bijlagen, 595
        - Nieuwenhoorn, 1808. Met bijlagen, 596
        - Nieuwe Goten, 1808. Met bijlagen, 597
        - Rockanje en Stuifakker, 1808. Met bijlagen, 598
        - Naters en Pancrasgors, 1808. Met bijlage, 599; 2 stukken
        - St. Annapolder en het Schapegros, 1808. Met bijlagen, 600; 3 stukken
        - 1809, 601; 1 stuk
        - 1810. Met bijlagen, 602
        - 1811, 603; 1 stuk
      - Stukken houdende verantwoording van de gekwalificeerde te Nieuw-Helvoet, de Quack, Oude en Nieuwe Struiten en Oudenhoorn., 1806-1811; 604-612; 5 stukken, 4 omslagen
        - Oude en Nieuwe Struiten, 1806. Met bijlagen, 604; 1 omslag
        - Oudenhoorn, 1806, 605
        - Nieuw-Helvoet en de Quack, 1807, 606
        - Oudenhoorn, 1807. Met bijlagen, 607; 1 omslag
        - Nieuw-Helvoet en de Quack, 1808, 608
        - Oudenhoorn, 1808. Met bijlagen, 609; 1 omslag
        - 1809, 610
        - 1810. Met bijlagen, 611; 1 omslag
        - 1811, 612
      - Stukken houdende verantwoording van de gekwalificeerde te Hellevoetsluis en Weergors., 1806-1811; 613-618; 5 omslagen, 1 stuk
        - 1806. Met bijlagen, 613
        - 1807. Met bijlagen, 614
        - 1808. Met bijlagen, 615
        - 1809, 616; 1 stuk
        - 1810. Met bijlagen, 617
        - 1811. Met bijlagen, 618
      - Stukken houdende verantwoording van de gekwalificeerde te Zuidland, genaamd Westenrijk en Velgersdijk., 1806-1811; 619-624; 4 omslagen, 2 stukken
        - 1806. Met bijlagen, 619
        - 1807. Met bijlagen, 620
        - 1808. Met bijlagen, 621
        - 1809, 622; 1 stuk
        - 1810, 623; 1 stuk
        - 1811. Met bijlagen, 624
      - Stukken houdende verantwoording van de gekwalificeerde te Geervliet, Simonshaven, Biert en Schuddebeurs en Hekelingen en Vriesland., 1806-1811; 625-633; 6 omslagen, 5 stukken
        - Geervliet, Simonshaven, Biert en Schuddebeurs, 1806. Met bijlagen, 625
        - Geervliet, Simonshaven, Biert en Schuddebeurs, 1807. Met bijlagen, 626
        - Hekelingen en Vriesland, 1807. Met bijlagen, 627; 3 stukken
        - Geervliet, Simonshaven, Biert en Schuddebeurs, 1808. Met bijlagen, 628
        - Hekelingen en Vriesland, 1808. Met bijlagen., 629
        - Geervliet, Simonshaven, Biert en Schuddebeurs, 1809, 630; 1 stuk
        - Hekelingen en Vriesland, 1809, 631; 1 stuk
        - 1810. Met bijlagen, 632
        - 1811. Met bijlagen, 633
      - Stukken houdende verantwoording van de gekwalificeerde te Spijkenisse en Braband., 1806-1811; 634-639; 4 omslagen, 2 stukken
        - 1806. Met bijlagen, 634
        - 1807. Met bijlagen, 635
        - 1808. Met bijlagen, 636
        - 1809, 637; 1 stuk
        - 1810, 638; 1 stuk
        - 1811. Met bijlagen, 639
      - Stukken houdende verantwoording van de gekwalificeerde te Abbenbroek., 1807-1811; 640-644; 4 omslagen, 1 stuk
        - 1807. Met bijlagen, 640
        - 1808. Met bijlagen, 641
        - 1809, 642; 1 stuk
        - 1810. Met bijlagen, 643
        - 1811. Met bijlagen, 644
      - Stukken houdende verantwoording van de gekwalificeerde te Heenvliet., 1806-1811; 645-650; 4 omslagen, 4 stukken
        - 1806. Met bijlagen, 645; 3 stukken
        - 1807. Bijlagen, 646
        - 1808. Met bijlagen, 647
        - 1809, 648; 1 stuk
        - 1810. Met bijlagen, 649
        - 1811. Met bijlagen, 650
      - Stukken houdende verantwoording van de gekwalificeerde te Zwartewaal., 1806-1811; 651-656; 3 omslagen, 3 stukken
        - 1806. Met bijlagen, 651
        - 1807. Met bijlagen, 652
        - 1808. Met bijlagen, 653
        - 1809, 654; 1 stuk
        - 1810, 655; 1 stuk
        - 1811, 656; 1 stuk
      - Stukken houdende verantwoording van de gekwalificeerde te Goedereede en Stellendam en Ouddorp., 1806-1811; 657-663; 6 omslagen, 1 stuk
        - Goedereede en Stellendam, 1806. Met bijlagen, 657
        - Ouddorp, 1806. Met bijlagen, 658
        - 1807. Met bijlagen, 659
        - 1808. Met bijlagen, 660
        - 1809, 661; 1 stuk
        - 1810. Met bijlagen, 662
        - 1811. Met bijlagen, 663
      - Stukken houdende verantwoording van de gekwalificeerde te Melissant; Onwaard, Oud-Kraijer, Nieuw-Kraijer, Kraijenisse en Nieuwe Tonge; Herkingen en Roxenisse; Oude Tonge; Sommelsdijk; Kraaijenstein; en Dirksland., 1806-1811; 664-689; 10 omslagen, 5 pakken en 17 stukken
        - Melissant, Onwaard, Oud-Kraijer, Nieuw-Kraijer, Kraijenisse en Nieuwe Tonge, 1806. Met bijlagen, 664; 3 stukken
        - Herkingen en Roxenisse, 1806. Met bijlagen, 665
        - Oude Tonge, 1806. Met bijlagen, 666
        - Sommelsdijk, 1806. Met bijlagen, 667; 1 pak
        - Kraaijenstein, 1806, 668; 1 stuk
        - Dirksland, 1806. Met bijlagen, 669
        - Melissant, Onwaard, Oud-Kraijer, Nieuw-Kraijer, Kraijenisse en Nieuwe Tonge, 1807. Met bijlage, 670; 2 stukken
        - Herkingen en Roxenisse, 1807. Met bijlagen, 671
        - Oude Tonge, 1807. Met bijlagen, 672
        - Sommelsdijk, 1807. Met bijlagen, 673; 1 pak
        - Kraaijenstein, 1807, 674; 1 stuk
        - Dirksland, 1807. Met bijlagen, 675
        - Melissant, Onwaard, Oud-Kraijer, Nieuw-Kraijer, Kraijenisse en Nieuwe Tonge, 1808 jan. 1 - apr. 3, 676; 1 stuk
        - Melissant, 1808 apr. 4 - dec. 1. Met bijlage, 677; 2 stukken
        - Onwaard, Oud-Kraijer, Nieuw-Kraijer en Kraijenisse, 1808 apr. 4 - dec. 31. Met bijlage, 678; 2 stukken
        - Nieuwe Tonge, 1808 apr. 4 - dec. 31. Met bijlagen, 679
        - Herkingen en Roxenisse, 1808 jan. 1 - apr. 3, 680; 1 stuk
        - Herkingen, 1808 apr. 3 - dec. 31. Met bijlagen, 681
        - Roxenisse, 1808 apr. 3 - dec. 31, 682; 1 stuk
        - Oude Tonge, 1808. Met bijlagen, 683; 1 pak
        - Sommelsdijk, 1808. Met bijlagen, 684
        - Kraaijenstein, 1808, 685; 2 stukken
        - Dirksland, 1808. Met bijlagen, 686
        - 1809, 687; 1 stuk
        - 1810. Met bijlagen, 688; 1 pak
        - 1811. Met bijlagen, 689; 1 pak
      - Stukken houdende verantwoording van de gekwalificeerde te Ooltgensplaat en Den Bommel, genaamd St. Adolphsland., 1806-1811; 690-695; 4 omslagen, 1 pak en 1 stuk
        - 1806. Met bijlagen, 690
        - 1807. Met bijlagen, 691
        - 1808. Met bijlagen, 692
        - 1809, 693; 1 stuk
        - 1810. Met bijlagen, 694
        - 1811. Met bijlagen, 695; 1 pak
      - Stukken houdende verantwoording van de gekwalificeerde te Stad-aan-'t-Haringvliet., 1806-1811; 696-701; 1 omslag, 7 stukken
        - 1806, 696; 1 stuk
        - 1807. Met bijlagen, 697
        - 1808. Met bijlagen, 698; 3 stukken
        - 1809, 699; 1 stuk
        - 1810, 700; 1 stuk
        - 1811, 701; 1 stuk
      - Stukken houdende verantwoording van de gekwalificeerde te Middelharnis., 1806-1811; 702-707; 1 pak, 8 stukken
        - 1806. Met bijlagen, 702; 3 stukken
        - 1807. Met bijlage, 703; 2 stukken
        - 1808. Met bijlagen, 704; 1 pak
        - 1809, 705; 1 stuk
        - 1810, 706; 1 stuk
        - 1811, 707; 1 stuk
      - Stukken houdende verantwoording van de gekwalificeerde te Rotterdam., 1806-1811; 708-739; 14 pakken, 12 delen, 4 stukken en 2 omslagen
        - Verantwoording, 1806 jan. - juni, 708
        - Bijlagen, 1806 jan. - juni, 709; 1 omslag
        - Verantwoording, 1806 juli - dec., 710
        - Bijlagen, 1806 juli - dec., 711
        - Verantwoording, 1807 jan. - juni, 712
        - Bijlagen, 1807 jan. - juni, 713
        - Verantwoording, 1807 juli - dec., 714
        - Bijlagen, 1807 juli - dec., 715; 1 omslag
        - Verantwoording, 1808 jan. - juni, 716
        - Bijlagen, 1808 jan. - juni, 717
        - Verantwoording, 1808 juli - dec., 718
        - Bijlagen, 1808 juli - dec., 719
        - Verantwoording, 1809 jan. - juni, 720
        - Bijlagen, 1809 jan. - juni, 721
        - Verantwoording, 1809 juli - dec., 722
        - Bijlagen, 1809 juli - dec., t/m fol. 20r van de verantwoording, 723
        - Bijlagen, 1809 juli - dec., vanaf fol. 20v van de verantwoording, 724
        - Bijlagen, 1806 - 1809, betreffende buiten heffing vallende nalatenschappen, 725
        - Aanvulling op de verantwoording over 1806 - 1809 juni, 726; 1 stuk
        - Bijlagen bij de aanvulling op de verantwoording over 1806 - 1809 juni, 727
        - Verantwoording, 1810 jan. - juni, 728
        - Bijlagen, 1810 jan. - juni, 729
        - Verantwoording, 1810 juli - dec., 730
        - Bijlagen, 1810 juli - dec., t/m fol. - 27v van de verantwoording, 731
        - Bijlagen, 1810 juli - dec., vanaf fol. 28r van de verantwoording, 732
        - Verantwoording, 1811 jan. - juni, 733
        - Bijlagen, 1811 jan. - juni, 734
        - Verantwoording, 1811 juli - dec., 735
        - Aanvulling op de verantwoording over 1811, 736; 1 stuk
        - Tweede aanvulling op de verantwoording over 1811, 737; 1 stuk
        - Derde aanvulling op de verantwoording over 1811, 1825, 738; 1 stuk
        - Bijlagen bij de derde aanvulling op de verantwoording over 1811, 739
      - Declaraties van de gekwalificeerde in het tweede kwartier van het Departement Maasland wegens de hun toekomende gelden., 1808-1809; 740-741; 2 omslagen
        - 1808, 740
        - 1809, 741
    - Derde kwartier van het Departement Maasland, 1.1.3
      - Stukken houdende verantwoording van de gekwalificeerde te Dubbeldam, De Mijl, Wieldrecht en Louisapolder., 1806-1811; 742-754; 4 omslagen, 16 stukken
        - Dubbeldam, 1806. Met bijlage, 742; 2 stukken
        - Wieldrecht, 1806. Met bijlagen, 743
        - Dubbeldam, 1807, 744; 1 stuk
        - Dubbeldam, 1808, 745; 2 stukken
        - De Mijl, 1808 aug. - dec., 746; 1 stuk
        - Wieldrecht, 1808. Met bijlage, 747; 3 stukken
        - Louisapolder, 1808 aug. - dec. Met bijlagen, 748
        - Dubbeldam, 1809, 749; 1 stuk
        - De Mijl, 1809. Met bijlagen, 750
        - Wieldrecht, 1809. Met bijlage, 751; 2 stukken
        - Louisapolder, 1809, 752; 1 stuk
        - 1810. Met bijlagen, 753
        - 1811 jan. - juli Met bijlagen, 754; 3 stukken
      - Stukken houdende verantwoording van de gekwalificeerde te 's-Gravendeel en Leer-Ambacht., 1806-1808 en 1810 - 1811; 755-759; 3 omslagen, 2 stukken
        - 1806. Met bijlagen, 755
        - 1807, 756; 1 stuk
        - 1808, 757; 1 stuk
        - 1810. Met bijlagen, 758
        - 1811. Met bijlagen, 759
      - Stukken houdende verantwoording van de gekwalificeerde te Puttershoek St. Anthonie-Polder, Group en Mijnsheerenland., 1806-1811; 760-773; 3 omslagen, 12 stukken
        - Puttershoek, St. Anthonie-Polder en Group, 1806. Met bijlage, 760; 2 stukken
        - Mijnsheerenland, 1806. Met bijlagen, 761
        - Puttershoek, St. Anthonie-Polder en Group, 1807, 762; 1 stuk
        - Mijnsheerenland, 1807, 763; 1 stuk
        - Puttershoek, 1808, 764; 1 stuk
        - St. Anthonie-Polder, 1808, 765; 1 stuk
        - Group, 1808, 766; 1 stuk
        - Mijnsheerenland, 1808, 767; 1 stuk
        - Puttershoek, 1809, 768; 1 stuk
        - St. Anthonie-Polder, 1809, 769; 1 stuk
        - Group, 1809, 770; 1 stuk
        - Mijnsheerenland, 1809, 771; 1 stuk
        - 1810. Met bijlagen, 772
        - 1811. Met bijlagen, 773
      - Stukken houdende verantwoording van de gekwalificeerde te Maasdam., 1806-1811; 774-779; 2 omslagen, 5 stukken
        - 1806. Met bijlagen, 774
        - 1807, 775; 1 stuk
        - 1808, 776; 1 stuk
        - 1809, 777; 1 stuk
        - 1810. Met bijlagen, 778
        - 1811. Met bijlage, 779; 2 stukken
      - Stukken houdende verantwoording van de gekwalificeerde te Cillaarshoek., 1806-1811; 780-785; 2 omslagen, 7 stukken
        - 1806. Met bijlagen, 780
        - 1807, 781; 1 stuk
        - 1808, 782; 2 stukken
        - 1809, 783; 1 stuk
        - 1810. Met bijlagen, 784
        - 1811. Met bijlagen, 785; 3 stukken
      - Stukken houdende verantwoording van de gekwalificeerde te Strijen en Strijensas., 1806-1811; 786-791; 4 stukken, 2 omslagen
        - 1806. Met bijlagen, 786; 1 omslag
        - 1807, 787
        - 1808, 788
        - 1809, 789
        - 1810, 790
        - 1811. Met bijlagen, 791; 1 omslag
      - Stukken houdende verantwoording van de gekwalificeerde te Numansdorp, of Buitensluis en Klaaswaal., 1806-1811; 792-801; 7 stukken, 3 omslagen
        - Numansdorp, 1806. Met bijlagen, 792; 1 omslag
        - Klaaswaal, 1806. Met bijlagen, 793; 1 omslag